臺灣新北地方法院刑事判決
110年度審易字第2254號
公  訴  人  臺灣新北地方檢察署檢察官
被      告  陳昱興





上列被告因竊盜案件，經檢察官提起公訴（110年度偵字第38627
號），被告於本院準備程序中就被訴事實為有罪之陳述，經本院
裁定進行簡式審判程序，判決如下：
    主  文
陳昱興犯攜帶兇器毀壞門窗竊盜罪，累犯，處有期徒刑捌月；未
扣案之犯罪所得新臺幣參仟伍佰元及監視器主機壹臺，均沒收之
 ，於全部或一部不能沒收或不宜執行沒收時，追徵其價額。又
犯攜帶兇器毀壞門窗竊盜罪，累犯，處有期徒刑捌月；未扣案之
犯罪所得新臺幣壹萬陸仟捌佰元沒收，於全部或一部不能沒收或
不宜執行沒收時，追徵其價額。應執行有期徒刑壹年。
    事  實
一、陳昱興意圖為自己不法所有，分別為下列行為：
  ㈠於民國109年12月21日3時10分許，在新北市○○區○○○路0號陳
    啓泉經營之「小林髮廊」後方巷弄，以其所攜帶客觀上足對
    人之生命、身體、安全構成威脅，具有危險性而可供兇器使
    用之鐵鍬1支，破壞構成小林髮廊後門一部分之門鎖（毀損
    部分未據告訴）後，自該處侵入上址夜間無人在內之小林髮
    廊，竊取陳啓泉所管領放置在櫃臺內之監視器主機1臺及現
    金新臺幣（下同）3,500元，得手後再自後門騎乘腳踏車離
    開。
　㈡於同日3時55分許，至新北市○○區○○○路00號蔡三郎所經營之
    「永福中醫診所」，持上開鐵鍬，破壞構成該中醫診所後門
    一部分之門鎖（毀損部分未據告訴）後，自該處侵入上址夜
    間無人在內之中醫診所，竊取蔡三郎所管領放置在櫃臺抽屜
    內之現金16,800元，得手後再自後門騎乘腳踏車離開。嗣陳
    啓泉、蔡三郎發現遭竊報警處理，經警調閱監視器錄影畫面
    後，始循線查悉上情。
二、案經陳啓泉訴由新北市政府警察局新莊分局報告臺灣新北地
    方檢察署檢察官偵查起訴。
    理  由
壹、程序方面：
    本件被告陳昱興所犯係死刑、無期徒刑、最輕本刑為3年以
    上有期徒刑以外之罪，其於準備程序中就被訴事實為有罪之
    陳述，經法官告知簡式審判程序之旨，並聽取公訴人及被告
    之意見後，依刑事訴訟法第273條之1第1項規定，裁定本案
    改依簡式審判程序審理，且依刑事訴訟法第273條之2及第15
    9條第2項規定，不適用傳聞法則有關限制證據能力之相關規
    定，合先敘明。
貳、實體方面：
一、上揭犯罪事實，業經被告陳昱興於警詢時、偵查中、本院準
    備程序及審理時均坦承不諱，核與證人陳啓泉、蔡三郎於警
    詢時之證述相符，並有監視器錄影畫面截圖照片共15張在卷
    可稽（見偵查卷第43至51頁），足認被告之自白與事實相符
    ，洵堪採為認定事實之依據。本案事證明確，被告犯行，均
    堪認定，應依法論科。
二、論罪科刑：
  ㈠按門鎖雖為安全設備之一種，但此所謂門鎖，係指附加於門
    上之鎖而言，至毀壞構成門之一部之鎖（如司畢靈鎖）則應
    認為毀壞門扇，最高法院70年度台上字第496號判決意旨參
    照。又刑法第321條第1項毀越門扇之「越」字，係指越入者
    而言，如係走入不得謂之「越」（最高法院24年7月民刑總
    會決議參照）。再按刑法第321條第1項第3款之攜帶兇器竊
    盜罪，係以行為人攜帶兇器竊盜為其加重條件，此所謂兇器
    ，其種類並無限制，凡客觀上足對人之生命、身體、安全構
    成威脅，具有危險性之兇器均屬之，且祇須行竊時攜帶此種
    具有危險性之兇器為已足，並不以攜帶之初有行兇之意圖為
    必要，且該兇器不必原屬行竊者本人所有，亦不以自他處攜
    至行竊處所為必要，縱在行竊場所隨手拾取應用，其有使人
    受傷之危險既無二致，自仍應屬攜帶兇器之範疇，最高法院
    79年台上字第5253號判例、90年度台上字第1261號判決意旨
    可資參照。查，被告行竊時所攜帶之鐵鍬1支，雖未扣案，
    惟其乃金屬所製，既能破壞門鎖，質地應屬堅硬，如以之攻
    擊人體，足以造成相當之傷害，是可認該物客觀上可對人之
    生命、身體、安全構成威脅，具有危險性，屬刑法第321條
    第1項第3款所稱之兇器。是核被告就犯罪事實一㈠、㈡所為，
    均係犯刑法第321條第1項第2款、第3款之攜帶兇器毀壞門窗
    竊盜罪。
  ㈡被告所犯上開2罪間，犯意各別，行為互殊，應予分論併罰
    。
  ㈢按併執行之徒刑，本係得各別獨立執行之刑，倘其中甲罪徒
    刑已執行期滿，縱因合併計算最低應執行期間而在乙罪徒刑
    執行中假釋者，於距甲罪徒刑期滿後之假釋期間再犯罪，即
    與累犯之構成要件相符，仍應以累犯論（最高法院103年度
    第1次刑事庭會議決議、104年度第7次刑事庭會議決議及最
    高法院103年台非字第44號判決可資參照）。查，被告前①因
    竊盜案件，經臺灣宜蘭地方法院100年度易緝字第11號判決
    判處有期徒刑7月、4月，應執行有期徒刑10月，並經臺灣高
    等法院100年度上易字第2667號判決駁回上訴而確定；②因竊
    盜案件，經臺灣宜蘭地方法院99年度簡字第655號判決判處
    有期徒刑6月確定；③因竊盜案件，經臺灣宜蘭地方法院100
    年度易字第758號判決判處有期徒刑4月確定；④因竊盜案件
    ，經臺灣宜蘭地方法院101年度易字第227號判決判處有期徒
    刑11月確定；⑤因竊盜案件，經臺灣臺北地方法院101年度審
    易字第1194號判決判處有期徒刑7月，減為有期徒刑3月又15
    日（共3罪）、8月（3罪）、9月，應執行有期徒刑3年2月確
    定。上開①至⑤案件所示罪刑，嗣經臺灣臺北地方法院101年
    度聲字第2242號裁定應執行有期徒刑5年2月確定（下稱甲執
    行刑）。甲執行刑（指揮書執行期間100年12月3日至106年2
    月2日）經與另案殘刑3月23日、應執行刑有期徒刑6年2月、
    2年1月接續執行後，於109年7月27日假釋出監等情，有臺灣
    高等法院被告前案紀錄表1份在卷可參。是前開接續執行中
    先予執行之甲執行刑部分既已於106年2月2日執行期滿，揆
    諸上揭決議及判決意旨，被告於上開有期徒刑執行完畢後，
    5年以內故意再犯本件有期徒刑以上之罪，均為累犯。而觀
    司法院釋字第775號解釋其解釋文及理由之意旨，係指構成
    累犯者，不分情節，一律加重最低本刑，於不符合刑法第59
    條所定要件之情形下，致生行為人所受之刑罰超過其所應負
    擔罪責之個案，不符罪刑相當原則、比例原則。於此範圍內
    ，在修正前，為避免發生上述罪刑不相當之情形，法院就該
    個案應裁量是否加重最低本刑；準此，該解釋係指個案應量
    處最低法定刑、又無法適用刑法第59條在內減輕規定之情形
    ，法院應依此解釋意旨裁量不予加重最低本刑。經核本案犯
    罪並無此種情形，是加重法定最低度刑，尚不至於使行為人
    所受之刑罰超過其所應負擔罪責，而無上開解釋所指不符罪
    刑相當原則與比例原則之情形，爰就被告所犯上開2罪，均
    依刑法第47條第1項規定加重其刑。
  ㈣爰審酌被告不思以正當途徑賺取財物，一再任意侵入夜間無
    人在內之店家行竊，對社會治安之危害非小，並造成告訴人
    陳啓泉及被害人蔡三郎之財物損失，且其先前已有多次竊盜
    之前科紀錄（非構成累犯部分），有臺灣高等法院被告前案
    紀錄表1份存卷可查，素行非佳，竟仍不知警惕，再為本案
    竊盜犯行，顯無尊重他人財產權之觀念，惟念其犯後坦承犯
    行，態度尚可，且左下臂截肢，尋找工作確實較為不易，並
    兼衡其犯罪之動機、目的、手段、竊得財物之價值，及其自
    陳大專畢業之智識程度，無須扶養家人之生活狀況等一切情
    狀，分別量處如主文所示之刑，並定其應執行刑。
三、沒收：
  ㈠按供犯罪所用、犯罪預備之物或犯罪所生之物，屬於犯罪行
    為人者，得沒收之，刑法第38條第2項前段定有明文。又犯
    罪所得，屬於犯罪行為人者，沒收之；前2項之沒收，於全
    部或一部不能沒收或不宜執行沒收時，追徵其價額，刑法第
    38條之1第1項前段、第3項分別定有明文。又宣告前2條之沒
    收或追徵，有過苛之虞、欠缺刑法上之重要性、犯罪所得價
    值低微，或為維持受宣告人生活條件之必要者，得不宣告或
    酌減之，刑法第38條之2第2項定有明文。
  ㈡查，被告就犯罪事實一㈠竊得之現金3,500元及監視器主機1臺
    ；就犯罪事實一㈡竊得之現金16,800元，均屬犯罪所得，未
    據扣案，亦未實際合法發還告訴人陳啓泉、被害人蔡三郎，
    爰依刑法第38條之1第1項前段、第3項之規定，於被告所犯
    各該次犯行項下宣告沒收，於全部或一部不能沒收或不宜執
    行沒收時，追徵其價額。
  ㈢至被告行竊時所用之鐵鍬1支，雖係被告所有、供犯罪所用之
    物，然並未扣案，且價值低微，欠缺刑法上之重要性，為免
    執行上困難，爰依刑法第38條之2第2項規定，不予宣告沒收
    或追徵。
據上論斷，應依刑事訴訟法第273條之1第1項前段、第299條第1
項前段，刑法第321條第1項第2款、第3款、第47條第1項、第51
條第5款、第38條之1第1項前段、第3項，刑法施行法第1條之1第
1項，判決如主文。
本案經檢察官曾開源提起公訴，經檢察官張啓聰到庭執行職務。
中　　華　　民　　國　　111 　年　　3 　　月　　9 　　日
                  刑事第二十五庭  法  官      曾淑娟  
上列正本證明與原本無異。
如不服本判決，應於判決送達後20日內敘明上訴理由，向本院提
出上訴狀 (應附繕本) ，上訴於臺灣高等法院。其未敘述上訴理
由者，應於上訴期間屆滿後20日內向本院補提理由書「切勿逕送
上級法院」。
                                  書記官　    張佑慈
中　　華　　民　　國　　111 　年　　3 　　月　　9 　　日
附錄本案論罪科刑法條全文：
中華民國刑法第321條
犯前條第1項、第2項之罪而有下列情形之一者，處6月以上5年以
下有期徒刑，得併科50萬元以下罰金：
一、侵入住宅或有人居住之建築物、船艦或隱匿其內而犯之。
二、毀越門窗、牆垣或其他安全設備而犯之。
三、攜帶兇器而犯之。
四、結夥三人以上而犯之。
五、乘火災、水災或其他災害之際而犯之。
六、在車站、港埠、航空站或其他供水、陸、空公眾運輸之舟、
    車、航空機內而犯之。
前項之未遂犯罰之。